臺灣高等法院臺南分院民事判決　　98年度重上字第22號
　　上　訴　人　紳室家飾有限公司
　　法定代理人　王同益
　　訴訟代理人　王炯棻　律師
　　複 代 理人　黃郁婷　律師
　　訴訟代理人　林威伯　律師
　　被 上 訴人　黃昆政
　　訴訟代理人　黃慶遠
　　　　　　　　張秀敏
　　　　　　　　王靖玲
　　　　　　　　張文嘉　律師
　　　　　　　　林仲豪　律師
　　　　　　　　方意欣　律師
上列當事人間因請求給付貨款事件，上訴人對於中華民國98年1
月19日臺灣臺南地方法院第一審判決（97年度重訴字第173號）
提起上訴，本院於100年2月15日言詞辯論終結，判決如下：
    主      文
原判決關於駁回上訴人後開第二項之訴部分，及該部分假執行之
聲請，並除確定部分外訴訟費用之裁判均廢棄。
被上訴人應給付上訴人新台幣參佰玖拾陸萬伍仟肆佰貳拾壹元，
及自九十七年五月一日起至清償日止，按週年利率百分之五計算
之利息。
其餘上訴駁回。
第一審（確定部分除外）、第二審訴訟費用，由被上訴人負擔百
分之六十五，餘由上訴人負擔。
本判決命被上訴人給付部分，於上訴人以新台幣壹佰參拾貳萬元
為上訴人供擔保後得為假執行，但被上訴人如以新台幣參佰玖拾
陸萬伍仟肆佰貳拾壹元為上訴人供擔保後，得免為假執行。
    事實及理由
一、按當事人在第二審，除有第一項但書各款情形之一者並釋明
    其事由外，不得提出新攻擊或防禦方法。民事訴訟法第447
    條第1項定有明文。查被上訴人於原審並未提出有關「上訴
    人所交付的義大利MICE家具之沙發組，其花色、底座、飾品
    材質、桌面、表面、抱枕，均與合約型錄不符」之抗辯，嗣
    於本院始抗辯稱：其係根據上訴人提供之型錄選購家具，對
    送到美國家具之品質低劣感到不滿，但卻忘記以型錄比對，
    最近其拿出型錄與實物比對始發現嚴重不符，始提出抗辯云
    云，係屬新攻擊防禦方法之提出。兩造前於民國（下同）97
    年10月6日在原審協議爭點簡化，同意「瑕疵部分以被上訴
    人97年9月22日陳報狀所列之各項」為審理範圍（見原審卷
    第104頁）之內容所拘束，不得再主張該陳報狀所列之各項
    瑕疵以外之事項。況就有關義大利MICE之各項家具，在系爭
    合約2之備註欄，均有為確定產品內容由型錄截取放在估價
    單之實物濃縮照片（見高雄地方法院重訴卷第11頁），是被
    上訴人於收受所購義大利MICE之各項家具後，應已可知悉並
    比對其所收受之貨物與型錄是否相符，然竟遲至本院審理中
    始提供上開之新攻擊防禦方法，復未釋明有民事訴訟法第44
    7條第1項但書各款情形，揆諸首開說明，自不應准許，合先
    敘明。
二、上訴人主張：被上訴人分批於96年4月23日、5月21日、6月1
    1日及6月20日向伊訂購家具及燈飾，分別訂立買賣合約書，
    金額合計為新台幣（下同）1349萬8650元，伊已於同年11月
    依約將家具及燈飾運送美國洛杉磯交貨完畢，惟被上訴人尚
    有673萬5134元之貨款未給付。本件係依被上訴人於門市現
    場及由外國廠商型錄挑選指定家具後，向外國原廠直接為訂
    購，待系爭家具完工後再由外國廠商直接運送至被上訴人美
    國指定之處所交付，所交之買賣標的並無何瑕疵。因系爭家
    具係由外國原廠直接送至被上訴人處所，上訴人未有故意不
    告知瑕疵之情事。被上訴人於97年7月9日始當庭表示解除契
    約，果有何瑕疵，自系爭貨品交付時起，亦已逾越民法第36
    5條解除權6個月之除斥期間。本件買賣標的包含桌椅、床組
    及燈具等，均可分別使用，縱部分家具有瑕疵，亦不可解除
    全部契約。扣減代付美金1萬8927元9角7分抵銷部分，上訴
    聲明求為判決（上訴人在原審請求如數給付尾款673萬5134
    元及法定遲延利息，經受駁回判決，上訴人僅就敗訴部分中
    之612萬2436元本息提起上訴，其餘部分未據上訴而告確定
    ，非本院審理範圍。）：
    (一)原判決關於第二項及除確定部分外之訴訟費用均廢棄。
    (二)上開廢棄部分，被上訴人應給付上訴人612萬2436元，及
      自起訴狀繕本送達翌日起至清償日止按年息5％計算之利
      息。
    (三)第一、二審訴訟費用由被上訴人負擔。
    (四)願供擔保，請准宣告假執行。
三、被上訴人則以：上訴人雖已依系爭合約之約定，將被上訴人
    所購家具及燈飾運抵被上訴人在美國洛杉磯住處，但該上訴
    人所交付之家具卻有與約定品質不符之情事。法國EHALT家
    具並非所約定的玫瑰實木，桌子部分表面貼花梨木皮，其他
    皆以廉價的雜木合皮充當，椅子部分則非玫瑰木，而係以廉
    價之木材山毛櫸，至烤漆部分之硬度更係未達鋼琴烤漆標準
    之3H以上。所交付之義大利JUMBO輝煌床組並非新品，係臺
    灣94年進口，長期陳列賣場的展示品，所交付之床組有非新
    品之重大瑕疵。義大利MICE傢俱，交付之沙發組，未以乳膠
    外加上下鵝絨之材質，卻以劣質之泡棉充當，坐墊底下以粗
    糙之麻布車製，以塑膠鍍金之配件，無歐洲進口精品、或名
    牌凡塞斯水準，與訂購內容完全不符，蓄意詐欺。因上訴人
    故意不告知有上述瑕疵，被上訴人依民法第359條規定，就
    法國EHALT家具、義大利輝煌床組及義大利MICE部分主張解
    除契約。且其所為已構成詐欺，伊依民法第93條規定撤銷買
    受之意思表示。又被上訴人以在美國辦理交貨期間代上訴人
    支付美金1萬8927.97元，主張抵銷。原審判命駁回上訴人之
    訴並無不合，答辯聲明求為判決：
    (一)上訴駁回。
    (二)第二審訴訟費用由上訴人負擔。
    (三)如受不利判決，願供擔保請准免為假執行。
四、兩造不爭執事項：
    (一)兩造於96年4月23日之買賣契約，係被上訴人現場看過展
      示品後所訂購法國EHALT家具25件（均為玫瑰木亮面鋼琴
      烤漆），義大利JUMBO的輝煌床組6件，價金為637萬6000
      元，尚欠尾款318萬8465元（以下簡稱系爭合約1）。於96
      年5月21日看型錄照片訂購法國EHALT家具（均為玫瑰木鋼
      琴烤漆）19件，義大利MICE家具25件，義大利FBAI 宮廷
      燈4件，價金592萬1720元，尚欠尾款296萬0860元（以下
      簡稱系爭合約2）。於96年6月11日看型錄訂購義大利FBAI
      宮廷燈22件，價金120萬元，尚欠尾款60萬元（以下簡稱
      系爭合約3）。於96月6月20日型錄訂購義大利FBAI宮廷燈
      3件，價金3萬2400元，尚欠尾款1萬6200元（以下簡稱系
      爭合約4），總共價金1349萬8650元，尚積欠尾款673萬51
      34元。
    (二)上訴人已依契約約定將買賣標的送至被上訴人所指定的場
      所即美國洛杉磯，除義大利JUMBO輝煌床組係由臺灣運至
      美國（96年12月5日）之外，其餘家具均由生產廠商由歐
      洲於96年11月及12月分批運抵美國（96年11月27日法國EH
      ALT公司出廠之家具、96年12月4日義大利MICE公司家具及
      義大利FBAI公司宮廷燈）。被上訴人當場就以輝煌床組部
      分係上訴人在臺灣的展示品，曾表示拒絕受領。上訴人對
      輝煌床組係原廠進口臺灣的展示品不爭執，表示如被上訴
      人將尾款付清，同意被上訴人退貨。現被上訴人已將買賣
      標的均運回臺灣。
    (三)就法國EHALT出廠產品，均非以玫瑰木實木製作，除型號8
      13亮面圓背布餐椅8張、型號913亮面圓背布餐椅2張、型
      號923方背扶手皮餐椅2張、型號823方背皮餐椅12張等，
      均係未以玫瑰木或以玫瑰木貼皮製作外，其餘家具主要部
      分均以玫瑰木貼皮製作。
    (四)就有關義大利FBAI燈具部分，上訴人已依買賣契約本旨為
      給付。
    (五)被上訴人係於97年7月9日原審法院言詞辯論期日，當庭為
      解除系爭合約之表示（見原審卷第13、105頁）。
    (六)被上訴人曾代上訴人支付美金1萬8927元9角7分，若本件
      適用抵銷，兩造同意以1美金兌換32.37元新臺幣之匯率計
      算（即抵銷金額為新臺幣61萬2698元，見原審卷14,15,10
      8,197頁）。
五、上訴人所交付之貨物有無被上訴人主張之瑕疵：
    由被上訴人97年1月27日之存證信函，可知上訴人保證確係
    歐洲知名家具及燈飾廠商製造始予買受（見高雄地院重訴卷
    第28頁），經本院函詢法國EHALT公司、義大利MICE公司、
    義大利FBAI公司，確有依上訴人之指示將被上訴人依型錄買
    受之貨物送至被上訴人所指定的美國洛杉磯交付無誤，而上
    訴人亦有自台灣將義大利JUMBO公司之貨物運交，均為被上
    訴人所不爭。就所交付之貨物有無被上訴人所指之瑕疵，分
    論如下：
    (一)就法國EHALT家具部分：
      上訴人主張已依契約本旨由法國EHALT公司按型錄以玫瑰
      木貼皮製造具玫瑰木風格之貨品於96年11月27日送抵美國
      被上訴人處所交付等語；被上訴人則以所交付的家具有非
      兩造所約定的玫瑰實木及亮面鋼琴烤漆品質之瑕疵云云置
      辯。經查：
      1.兩造就有關法國EHALT家具之買賣契約，簽訂有系爭契
        約1及系爭合約2。在系爭合約1附註欄特別約約定：「
        凡法國EHALT之產品均為玫瑰木/亮面/鋼琴烤漆」。在
        系爭合約2：一樓餐廳區之型號006洛可可長餐桌1張
        之備註欄載明「玫瑰木/鋼琴烤漆」，型號923方背扶
        手皮餐椅2張、及型號823方背皮餐椅12張，在備註欄亦
        載明「駝色皮．玫瑰木/鋼琴烤漆」；起居室之型號1
        27木面豪華型鑲花正方咖啡桌1張、型號053茶几桌3張
        則未為特別約定，有兩造之買賣合約書在卷可稽（見高
        雄地院重訴卷第8,11頁）。被上訴人雖抗辯稱上訴人有
        保證法國EHALT公司家具均以玫瑰實木製造，惟為上訴
        人所否認，被上訴人則未舉證以實其說。則兩造在系爭
        合約1附註欄約定：「凡法國EHALT之產品均為玫瑰木/
        亮面/鋼琴烤漆」。在系爭合約2一樓餐廳區之備註欄均
        約定「玫瑰木/鋼琴烤漆」。其所謂「玫瑰木」、「亮
        面/鋼琴烤漆」及「鋼琴烤漆」之意義為何？
        (1)按解釋意思表示應探求當事人之真意，不得拘泥於所
          用之辭句，民法第98條定有明文。當事人所表示於外
          部之意思表示不明確，解釋使之明確，以減少爭議；
          如有不完備，解釋使之完備，使無效減至最低程度。
          至表意人未形於外之內心意思，尚無從加以揣摩。故
          在解釋有對話人之意思表示時，應以在對話人所得了
          解之範圍，表意人所表示之言語或文字，如無特別情
          事，應以交易上應有之意義而為解釋。解釋意思表示
          端在探求表意人為意思表示之目的性及法律行為之和
          諧性，解釋契約尤須斟酌交易上之習慣及經濟目的，
          依誠信原則而為之。
        (2)法國EHALT公司，如被上訴人所稱，為歐洲著名的家
          具製造廠商，由其型錄品名之單價均遠較庶民所選購
          之家具昂貴，如雙門飾品櫃為155萬餘元、木面矮櫃1
          63萬餘元、豪華圓餐桌130萬餘元、洛可可長餐桌113
          萬餘元，所生產的家具由型錄上之實物圖，其構圖、
          色澤、及木紋拼花圖案設計等顯具有高度技術性及藝
          術性，並以此應為其行銷市場價值所在。
        (3)參以法國EHALT公司回函稱：伊公司生產好幾種風格
          之家具，同一款式的家具，因為材質的不同，代表的
          型號就不同，每一型號代表一項產品，玫瑰木、櫻桃
          木、還有桃花心木，都是指不同的風格。玫瑰木風格
          家具，係使用纖維板再用玫瑰木貼皮，與實木山毛櫸
          再漆成玫瑰木的風格；桃花心木風格家具，係使用纖
          維板再貼上桃花心木貼皮，與實木山毛櫸再漆成桃花
          心木的風格。在家具平面的部分，例如桌面、門板、
          側板，與層板，當家具的風格不同，在不同的平面部
          位，使用纖維板，再貼上不同種類的貼皮；在骨架、
          腳部位（桌腳椅腳櫃腳），線條與家具結構的部分，
          以使用實木山毛櫸為主要材質，然後再將實木山毛櫸
          漆成玫瑰木風格或是桃花心木風格。伊公司有兩種漆
          面處理，BRM表示霧面，BRB表示亮面。BRB產品表示
          是亮面漆面處理，是鋼琴烤漆的方式，是世界上最好
          的高水平亮面處理。（另ET-HD-BED-1床台並不提供
          床組的任何底座）伊公司有標準的材料與標準的製造
          方式來製作家具，要使用實木或是貼皮，則取決於家
          具的部位，不接受任何客製化的製造方式或是材料。
          就型錄所載品名型號家具之材質伊公司不可能接受另
          外指定全部以玫瑰實木製作生產，伊公司未使用亦不
          可能使用玫瑰實木製作家具，亦不接受任何客製化的
          漆面處理等語（見本院卷第137-141、192-194、20
          3-204頁）。
        (4)審酌法國EHALT公司製作家具方式，再參以兩造簽訂
          買賣契約之經過，就系爭合約1，被上訴人係先到上
          訴人之門市參觀法國EHALT公司現貨，比較過櫻桃木
          、桃花心木、與玫瑰木之霧面漆、亮面漆等不同樣式
          貨品，始購買系爭法國EHALT公司傢俱；就系爭合約2
          則依型錄照片訂購。按被上訴人既看過現品才決定選
          購，是其買賣之貨品應以陳列門市內之實品樣式為準
          ，況兩造買賣價格約為定價之35%，怎可能係另約定
          改以較昂貴之玫瑰實木製作家具？被上訴人雖辯係上
          訴人詐稱該等家具俱實木製作，惟為上訴人所否認，
          被上訴人自稱俱使用實木家具，則就實木家具所呈現
          之切面外觀，徑切面及橫斷面之年輪會具相連續性，
          與貼皮傢俱顯有不同，豈能易被詐騙，復未能舉證以
          實其說，所辯尚無足採。
        (5)雖被上訴人提出屏東科技大學研究發展處附設木材加
          工技術服務中心檢驗報告，主張上訴人所交付之木桌
          塗漆硬度為2H，未達鋼琴面板塗膜硬度3H以上（見原
          審卷第134頁，另主張桌面貼皮為花梨木部分，業由
          嘉義大學農學院林產科學暨家具工程學系鑑定〈本院
          卷第32頁〉後未再爭議）。惟為上訴人所否認，經
          查，送鑑之樣品並未經公證，是否為上訴人所交付尚
          有疑義，再該檢驗報告未載明「一般鋼琴面板塗膜硬
          度3H以上」之依據，況就本院之函詢「家具塗料所稱
          之鋼琴烤漆」之定義，台灣區塗料工業同業公會函覆
          稱「鋼琴烤漆」並無標準定義。另由奇摩知識網站，
          則稱：鋼琴烤漆之硬度為1.5~2.0H，玻璃烤漆之硬度
          為3H（見原審卷第142頁）。則被上訴人主張所謂鋼
          琴烤漆必須達一定厚度或硬度云云，亦屬無據；亦不
          因有無為要求鋼琴亮面烤漆多付10%之價金，而受影
          響。參以EHALT公司函覆稱「其BRB表示亮面，亮面漆
          面是鋼琴烤漆方式，我們用的是世界上最好的」，被
          上訴人復未提出其他證據，上訴人主張所交付之家具
          有依約做亮面鋼琴烤漆處理，應屬可採。
        (6)是本院認合約書上註記「玫瑰木」，應係玫瑰木風格
          ，指使用纖維板再用玫瑰木貼皮，與實木山毛櫸再漆
          成玫瑰木的風格；為區別與「櫻桃木」、「桃花心木
          」風格之不同，並非要求以玫瑰實木製作家具。又因
          法國EHALT公司就亮面漆面是以鋼琴烤漆方式製作，
          是註記「亮面/鋼琴烤漆」，係為區別「霧面漆」。
      2.就型號127木面豪華型鑲花正方咖啡桌1張、型號053茶
        几桌3張部分：
        兩造就該部分買賣，既未就品質有為特別約定，如前所
        述。又上訴人主張已依買賣契約由法國EHALT公司依型
        錄製造並交付貨物，為被上訴人所不爭執，此部分自不
        發生瑕疵問題。被上訴人主張上訴人該部分貨物有欠缺
        約定「玫瑰木/鋼琴烤漆」品質之瑕疵，尚無可採。
      3.就型號813亮面圓背布餐椅8張、型號913亮面圓背布餐
        椅2張、型號923方背扶手皮餐椅2張、型號823方背皮餐
        椅12張部分：
        兩造系爭合約1附註欄特別約明「凡法國EHALT之產品均
        為玫瑰木/…」，該份契約中法國EHALT公司產品之型號
        813亮面圓背布餐椅8張、型號913亮面圓背布餐椅2張，
        應均約定範圍內；就型號923方背扶手皮餐椅2張、型號
        823方背皮餐椅12張，在備註欄亦載明「玫瑰木/…」（
        見高雄地院重訴卷第8,11頁買賣合約書），均有特別約
        定為「玫瑰木」。惟就型號813亮面圓背布餐椅8張、型
        號923方背扶手皮餐椅2張、型號823方背皮餐椅12張部
        分，僅係以山毛櫸實木，再漆成玫瑰木風格，有法國EH
        ALT公司復函在卷可按（見本院卷第137-141、192-19
        4、203-204頁），又連同型號913亮面圓背布餐椅2張等
        ，均未如前述之以玫瑰木實木或以玫瑰木貼皮製作之事
        實，為兩造所不爭，如前所述。既未如法國EHALT公司
        前函所稱之「使用纖維板再用玫瑰木貼皮，與實木山毛
        櫸再漆成玫瑰木的風格」之玫瑰木風格家具，是被上訴
        人主張該等貨品，有欠缺約定品質之重大瑕疵，應屬可
        採。
        上訴人以該等餐椅與所購買之玫塊木風格餐桌為整組家
        具，雖餐椅非以玫瑰木製作，仍應以該公司出產之整組
        餐桌椅式樣為合意內容云云。惟由兩造96年5月12日之
        買賣合約書中，就起居室，亦以法國EHALT之木面豪華
        型鑲花正方咖啡桌、茶几桌，與義大利MICE之凡塞斯布
        沙發搭組（見同上卷第11頁反面），是各種桌椅，應可
        隨買受人之意願任意搭購，否則可將該組家具為一訂價
        ，而不必分項標示，故尚難以該等餐椅所搭購者為玫塊
        木風格之餐桌，即謂餐椅應以該公司出產之整組餐桌椅
        式樣為合意內容。上訴人之主張，尚無可採。
      4.就除型號813亮面圓背布餐椅8張、型號913亮面圓背布
        餐椅2張、型號923方背扶手皮餐椅2張、型號823方背皮
        餐椅12張、型號127木面豪華型鑲花正方咖啡桌1張、型
        號053茶几桌3張以外部分：兩造對上訴人已依被上訴人
        之訂單之型錄品名由法國EHALT出廠，家具主要部分均
        以玫瑰木貼皮製作不爭執，法國EHALT出廠亦函稱以「
        亮面/鋼琴烤漆」施作，則應認上訴人已依債之本旨為
        履行交付買賣標的之義務。被上訴人主張上訴人該部分
        貨物有欠缺約定「玫瑰木/亮面/鋼琴烤漆」品質之重大
        瑕疵，尚無可採。
    (二)就義大利JUMBO輝煌床組部分：
      1.經查本件上訴人已於96年12月5日將被上訴人訂購之義
        大利JUMBO輝煌床組裝櫃以被上訴人為提貨人由台灣運
        送被上訴人所指定之美國處所交付，被上訴人雖當場就
        JUMBO輝煌床組部分表示係上訴人在臺灣的展示品，粗
        糙老舊，拒絕受領。上訴人對該JUMBO輝煌床組係於94
        年間向原廠購買陳列臺灣門市賣場的展示品，並非從義
        大利直接運至美國之事實不爭執，惟表示如被上訴人將
        尾款付清，始同意被上訴人退貨，拒不另向原廠訂購新
        品交付。
      2.參以系爭合約雖未約定所買之床組是否應從義大利JUMB
        O公司直接進口美國，然衡諸兩造系爭合約1內容，包括
        法國EHALT家具及義大利JUMBO輝煌床組，總價高達637
        萬6930元，兩造均稱系爭合約1之貨品全部依定價打35
        折，為雙方議定之買賣價格，可見義大利JUMBO輝煌床
        組在價格上並沒有較法國EHALT家具有特別之優惠。既
        然法國EHALT家具係從法國生產廠商直接進口運至美國
        交付被上訴人之新品，而為同份契約相同折扣數之義大
        利JUMBO輝煌床組，自應同自生產廠商將新品運至美國
        交付，始能謂符合債之本旨。
      3.按陳列門市現場之展示品，可能為參觀者觸摸、試坐或
        躺臥，因使用而產生污損、刮痕或其他不易發現之瑕疵
        ，讓買受者心裡有不潔或其他陰影，故若出售之物為現
        場展品，應明確告知消費者並在契約明訂，尤以昂貴床
        組，更重其是否新品。惟上訴人所交付之貨物係屬94年
        進口台灣，並擺放於上訴人門市現場之展示品，距96年
        本件買賣之時已有1年有餘，既未在契約約明，上訴人
        自不得以之交付，並強要被上訴人接受，否則商人豈不
        均可藉以出脫滯銷商品。被上訴人主張所交付之義大利
        JUMBO輝煌床組有重大瑕疵，應屬有據。
    (三)就義大利MICE公司辦公桌及沙發組部分：
      1.被上訴人雖抗辯交付之沙發並未如上訴人口頭保證以乳
        膠外加上下鵝絨之材質，卻以劣質之泡棉充當，坐墊底
        下以粗糙之麻布車製，以塑膠鍍金之配件，無歐洲進口
        精品、或名牌凡塞斯水準，與訂購內容完全不符，蓄意
        詐欺云云。惟上訴人否認有為該允諾或保證，被上訴人
        亦未舉證以實其說，而系爭合約亦未明文約定沙發係乳
        膠外加上下鵝絨之材質。
      2.據義大利MICE公司之回函稱：上訴人確有於96年（2007
        年5月）向其訂購如系爭合約2所載該公司之家具，在公
        司裝櫃並加裝義大利FBAI公司的燈具後，依指示送到美
        國洛杉磯交貨。公司型錄所載之品名、型號與尺寸的價
        格均固定，同一型號的每個品項價格相同。伊公司所生
        產的布沙發之椅背及椅墊，內品並沒有以乳膠外加上下
        鵝絨之材質製作；就同一型號之配件有使用金屬鍍金、
        塑膠鍍金或其他選擇進行製造（見本院卷第154-156
        、165頁）。可知義大利MICE公司所生產布沙發之椅背
        及椅墊，內品並無以乳膠外加上下鵝絨之材質製作，且
        該公司型錄所載之品名、型號、尺寸是否均屬固定的價
        格，是被上訴人須依原廠型錄挑選後，再由上訴人向原
        廠訂購，並由原廠公司依標準材質及規格生產製造，上
        訴人以此產品交付被上訴人並無不合約定之情事，是以
        被上訴人抗辯沙發部分有瑕疵，無歐洲進口精品水準、
        無名牌凡塞斯水準，蓄意詐欺云云，即不足採。
六、被上訴人得解除上述有瑕疵貨品部分之買賣契約：
    (一)按買賣因物有瑕疵，而出賣人依前五條之規定，應負擔保
      之責者，買受人得解除其契約或請求減少其價金。但依情
      形，解除契約顯失公平者，買受人僅得請求減少價金。又
      為買賣標的之數物中，一物有瑕疵者，買受人僅得就有瑕
      疵之物為解除。民法第359條、第363條第1項前段分別定
      有明文。
    (二)本件有關上訴人所交付之法國EHALT公司家具中，就「型
      號813亮面圓背布餐椅8張、型號913亮面圓背布餐椅2張、
      型號923方背扶手皮餐椅2張、型號823方背皮餐椅12張」
      部分有欠缺約定品質之重大瑕疵，此由公司復函亦稱無法
      以訂製方式補正。就義大利JUMBO輝煌床組雖屬義大利廠
      製作，惟已長期擺放於門市現場之展示品之重大瑕疵，對
      於被上訴人表示請另行交付無瑕疵貨品，上訴人亦不願出
      面處理或另行交付新品（原審卷第104頁）。被上訴人於
      收受系爭輝煌床組家具時即表示有上述瑕疵退還之意，而
      其後並與其他家具置於同處所為相同保管，上訴人知悉有
      上述瑕疵未及時收回處理，縱果因無特別之保護措施致床
      組有所減損，其咎在於上訴人，亦不能認被上訴人主張解
      除輝煌床組家具之買賣契約，有不符合公平原則。被上訴
      人以上訴人所出賣之物有以上瑕疵，主張解除系爭合約1
      及系爭合約2該部分買賣契約，並不主張因物之瑕疵所生
      之其他減少價金等其他法律效果。此部分解除契約並未顯
      失公平，於法應屬有據。
    (三)另在原審主張茶几桌及宮廷燈等瑕疵問題，並非重大瑕疵
      ，被上訴人僅得主張減少價金或另行交付無瑕疵之物，不
      得主張解除契約。
    (四)末查，兩造分別於96年4月23日、96年5月21日、96年6月1
      1日、96年6月20日訂立買賣合約共4份，此為兩造所不爭
      執之事實，而每份合約之標的物又包含多項家具及燈飾，
      其雖訂立於同一契約中，然其間並無不可分離之關係，性
      質上亦可分別使用，應認得分別予以解除契約。又上訴人
      所交付之本件買賣標的之數物中，僅其中如上述部分有瑕
      疵，因此本件被上訴人所得主張解除契約之範圍，僅限於
      法國EHALT之「型號813亮面圓背布餐椅8張、型號913亮面
      圓背布餐椅2張、型號923方背扶手皮餐椅2張、型號823方
      背皮餐椅12張」，及義大利JUMBO輝煌床組部分之買賣契
      約，而不得據以解除超過此範圍之其他貨品之買賣契約，
      故被上訴人自僅得解除上述有瑕疵之貨品之買賣契約，至
      於逾此部分，主張解除契約，自屬無據，不應准許。
七、被上訴人就本件買賣契約解除權未逾六個月之除斥期間：
    (一)按買受人應按物之性質，依通常程序從速檢查其所受領之
      物。如發見有應由出賣人負擔保責任之瑕疵時，應即通知
      出賣人。買受人怠於為前項之通知者，除依通常之檢查不
      能發見之瑕疵外，視為承認其所受領之物。不能即知之瑕
      疵，至日後發見者，應即通知出賣人，怠於為通知者，視
      為承認其所受領之物。買受人因物有瑕疵，而得解除契約
      或請求減少價金者，其解除權或請求權，於買受人依第
      356條規定為通知後六個月間不行使或自物之交付時起經
      過五年而消滅。前項關於六個月期間之規定，於出賣人故
      意不告知瑕疵者，不適用之。民法第356條、第365條分別
      定有明文。
    (二)經查，本件上訴人係以兩造合約內容分別向法國EHALT公
      司、義大利MICE公司訂購，並由該等廠商直接裝櫃出貨運
      送美國洛杉磯交付被上訴人，業經本院函查，有該等公司
      之復函在卷可稽。足徵上開貨物由原廠製作直接出貨予被
      上訴人，未經手上訴人，上訴人主張就上開貨品之瑕疵無
      故意不告知之情事，應可採信。被上訴人復未提出其他證
      據資料，抗辯上訴人故意不告知瑕疵云云，尚無可採。
    (三)有關家具木材之性質為何及亮面漆是否為鋼琴烤漆，非專
      業之買受人當無法現場收受即可知悉，應屬不能即知之瑕
      疵，被上訴人於96年11月27日收受上開產品，97年1月28
      日以存證信函（見原審卷149-153頁）通知上訴人貨品有
      瑕疵，要求出面處理，此應可認係在合理之檢查時間範圍
      內，不能遽認被上訴人係怠於通知，被上訴人已盡其檢查
      通知義務。另就義大利JUMBO 輝煌床組部分，此為種類之
      債，被上訴人在收受後即表示有為陳列賣場展示品瑕疵，
      上訴人收受存證信函通知後，上訴人未出面處理，亦未同
      意另訂購輝煌床組新品為交付（原審卷第104頁）。則被
      上訴人在97年7月9日原審審理時，當庭表示解除上述貨品
      部分之合約，距被上訴人之以存證信函通知瑕疵並催告處
      理，尚未逾越6個月期間，被上訴人當庭為解除契約之意
      思表示應屬合法，已生解除系爭買賣契約之之效力。
八、上訴人所得向被上訴人請求給付之價金：
    (一)按買賣契約成立後，依民法第367條之規定，買受人有交
      付約定價金於出賣人之義務。是上訴人本於兩造之買賣契
      約請求被上訴人給付買賣價金，就未經解除失其效力部分
      ，自屬有據。
    (二)是應就兩造之買賣契約所載價金，就經被上訴人解除契約
      之「法國EHALT家具中之型號813亮面圓背布餐椅8張、型
      號913亮面圓背布餐椅2張、型號923方背扶手皮餐椅2張、
      型號823方背皮餐椅12張」及「義大利JUMBO輝煌床組」部
      分，依定價比例計算扣減，得扣減金額計算如下：
      1.系爭合約1（96.04.23訂單）：實際成交價6,376,000×
        （型號813亮面布餐椅8張計108萬元＋型號913亮面圓背
        扶手布餐椅2張計30萬元＋義大利輝煌床組3,055,800元
        ）÷總定價18,219,800≒1,552,304元。
      2.系爭合約2（96.05.21訂單）：實際成交價5,921,720元
        ×（型號923方背扶手皮餐椅2張計118,650元＋型號823
        方背皮餐椅12張計645,120元）÷總定價7,479,321元≒
        604,711元。
    (三)上訴人所得請求給付之金額為：
      價金未付尾款6,735,134元－1,552,304元－604,711元－
      代支付美金抵銷金額612,698元＝3,965,421元。
九、綜上所述，被上訴人不能證明受上訴人詐欺而為承買之意思
    表示，其主張撤銷承買之意思表示，尚無可採。上訴人主張
    兩造簽訂如上述之買賣契約為可採，被上訴人以所交付之如
    上述法國EHALT家具中餐椅及義大利JUMBO輝煌床組有物之瑕
    疵而得解除該部分契約。就尚未給付之尾款，扣減解約部分
    之價金，及代支付美金抵銷金額，則上訴人本於買賣契約價
    金給付請求權之法律關係，請求上訴人給付612萬2436元，
    及自起訴狀繕本送達翌日即97年5月1日起，至清償日止，按
    週年利率5%計算之利息，於396萬5421元及自97年5月1日起
    算之法定遲延利息部分，為有理由，應予准許。逾此所為請
    求，為無理由，應予駁回。又上訴人勝訴部分，兩造分別陳
    明願供擔保為准、免假執行之宣告，經核於法並無不合，爰
    分別酌定相當擔保金額准許之。至於上訴人敗訴部分，其假
    執行之聲請失所附麗，應併予駁回。
    原審就上開應准許部分，為上訴敗訴之判決，並駁回其假執
    行之聲請，尚有未洽，上訴意旨求予廢棄改判，為有理由，
    爰由本院予以廢棄改判如主文第2項所示，並依聲請為附條
    件之准、免假執行之宣告。至於上訴人之請求不應准許部分
    ，原判決為上訴人敗訴之判決，並駁回其假執行之聲請，經
    核於法並無不合，上訴意旨求予廢棄改判，為無理由，應駁
    回其上訴。
十、本件事證已臻明確，兩造其餘攻擊、防禦方法及所提證據，
    核與本判決結論無影響，爰不逐一論列，併此敘明。
十一、據上論結，本件上訴為一部有理由，一部無理由，依民事訴
    訟法第450條、第449條第1項、第79條但書、第463條、第39
    0條第2項、第392條，判決如主文。
中    華    民    國    100   年     2    月    25    日
                  民事第一庭    審判長法  官    丁振昌
                                      法  官    高明發
                                      法  官    李素靖
上為正本係照原本作成。
如不服本判決，應於收受送達後20日內向本院提出上訴書狀，其
未表明上訴理由者，應於提出上訴後20日內向本院補提出理由書
狀（均須按他造當事人之人數附繕本）上訴時應提出委任律師或
具有律師資格之人之委任狀；委任有律師資格者，另應附具律師
資格證書及釋明委任人與受任人有民事訴訟法第466條之1第1項
但書或第2項（詳附註）所定關係之釋明文書影本。如委任律師
提起上訴者，應一併繳納上訴審裁判費。
中    華    民    國    100   年     3    月    1     日
                                      書記官    陳昆陽
【附註】
民事訴訟法第466條之1：
(1)對於第二審判決上訴，上訴人應委任律師為訴訟代理人。但上
  訴人或其法定代理人具有律師資格者，不在此限。
(2)上訴人之配偶、三親等內之血親、二親等內之姻親，或上訴人
  為法人、中央或地方機關時，其所屬專任人員具有律師資格並
  經法院認為適當者，亦得為第三審訴訟代理人。
民事訴訟法第466條之2第1項：
  上訴人無資力委任訴訟代理人者，得依訴訟救助之規定，聲請
  第三審法院為之選任律師為其訴訟代理人。